臺灣苗栗地方法院刑事判決　　　　　　　 94年度易字第309號
公　訴　人　臺灣苗栗地方法院檢察署檢察官
被　　　告　丁○○
上列被告因竊盜案件，經檢察官提起公訴（93年度偵字第3777號
），本院判決如下：
    主  文
丁○○共同竊盜，處有期徒刑肆月，如易科罰金，以參佰元折算
壹日。
　　事  實
一、丁○○與乙○○（另併案由臺灣臺北地方法院審理中），於
    民國93年10月14日凌晨零時許，各騎1 輛機車，相約出遊，
    由台北縣往台中方向行駛，於同日清晨6 時10分許，行經苗
    栗縣通霄鎮新埔里5 鄰29號甲○○所經營之元寶檳榔攤前，
    丁○○與乙○○竟共同基於意圖為自己不法所有之犯意聯絡
    ，將2 部機車暫停在檳榔攤前未熄火，由乙○○進入該檳榔
    攤內，假藉購物之名，趁甲○○裝運物品時，趁機竊取甲○○所有之皮包後，旋即衝出檳榔攤外，丁○○則在檳榔攤外
    把風，並於甲○○發現皮包遭竊，大喊「他搶我皮包」、「
    他搶我皮包」之際，刻意阻撓甲○○追趕乙○○。丁○○、
    乙○○分別騎車逃逸，甲○○則駕車在後追趕，於同日清晨
    6 時20分許，在通霄鎮臺1 線與苗128 線路口，攔下丁○○
    ，乙○○則逃逸無蹤。
二、案經苗栗縣警察局通霄分局報請臺灣苗栗地方法院檢察署檢
    察官偵查起訴。
　　理  由
一、訊據被告丁○○固不否認有於上揭時、地與共犯乙○○各騎
    1 輛機車由台北南下，乙○○並進入元寶檳榔攤內等情，惟
    矢口否認有上開竊盜犯行，辯稱：我當時是在距離檳榔攤1
    、2 百公尺處等乙○○，沒有阻撓甲○○追趕乙○○，後來
    被甲○○追趕停車，只是想看看他要做甚麼，並不是被攔下
    ，我並未與乙○○共同行竊云云。經查：
（一）上揭被告如何與共犯乙○○共同竊取被害人甲○○之皮包
      ，且負責在前開檳榔攤門口把風，又在被害人發現共犯乙○○竊取皮包時，在門口阻擋，旋並與共犯乙○○一起逃
      跑，嗣經被害人甲○○駕車追趕攔停等情，業據被害人甲○○於警詢、偵查中指述甚詳，並於本院審理時證述明確
      ，其復證稱：「他們2 人的摩托車都停在門口」、「他（
      指被告）就在我面前四處張望。」、「（被告會不會沒有
      聽到你在喊有人搶皮包？）應該不會沒有聽到，我一跑到
      外面就碰到被告。」、「（他站的位置可不可以看到檳榔
      攤裡面發生的事情？）可以看到，因為檳榔攤的門踏出來
      再一步就是路，而且都是玻璃窗。」、「如果不是他擋的
      話，我可以立刻抓到那個人（指共犯乙○○）。」、「他
      們一起來，兩部機車又一起到，停在我店門口外，事情發
      生的時候又一起跑。」等語（見本院卷第44-46 頁），足
      見被告確實在場負責把風，並與共犯乙○○共同行竊甚明
      ，故被告辯稱當時並非把風，亦未阻擋甲○○云云，不足
      採信。
（二）再者，證人甲○○發現皮包被竊後，旋即駕車沿路在後追
      趕被告，並一路喊叫被告「不要跑」，被告不僅未停車反
      而自原來行駛之南下車道騎至對向之北上車道後，逆向繼
      續往南行駛等情，亦據證人甲○○於本院證述在卷，並有
      嫌犯逃逸路線圖1 張附卷足憑，衡情，一般人遭人懷疑時
      ，未必立刻逃跑，而係與對方據理力爭，以還其清白，被
      告未停留現場向被害人說明，反而與共犯乙○○一同逃跑
      ，甚至在被害人甲○○沿路追趕下，騎至對向車道，逆向
      行駛，若非與共犯乙○○共同行竊，何須冒著逆向行使之
      危險，匆促逃跑？是被告辯稱並非逃跑云云，亦難採信。
（三）證人即苗栗縣警察局通霄分局通霄派出所警員丙○○於本
      院審理時證稱：有一位自稱係共犯乙○○之人，確實有打
      電話聲稱，本件係其1 人所為，與被告無關，有辦法就去
      抓他等語，然前開打電話之人是否即為共犯乙○○本人，
      並未經過查證，則其所述，是否屬實，即有可疑，縱使如
      此，共犯乙○○因仍逃逸在外，尚未為警查獲，其迴護被
      告，而故為上開言詞，影響警察偵辦案件，並非不可能之
      事；況本件係2 人共同行竊之事實，亦據證人甲○○證述
      明確，是證人丙○○上開證詞，尚不足為有利於被告之認
      定。
（四）此外，並有統一發票4 紙、現場照片及監視器錄影帶翻拍
      照片共計6 張在卷可稽。
（五）綜上，被告所辯，顯係事後卸責之詞，不足採信。本件事
      證明確，被告之犯行堪以認定。
二、核被告所為，係犯刑法第320 條第1 項之竊盜罪。被告與共
    犯乙○○彼此間，有犯意聯絡及行為分擔，為共同正犯。爰
    審酌被告時值青年，不思正當工作以獲取財物，竟因一時貪
    念，藉竊盜手段侵害他人財物，並其所為損害被害人之財產
    ，兼衡其生活狀況、智識程度、犯罪動機、目的、手段暨犯
    後否認犯行等一切情狀，量處如主文所示之刑，併諭知易科
    罰金之折算標準，以示懲儆。
據上論斷，應依刑事訴訟法第299 條第1 項前段，刑法第28條、
第320 條第1 項，罰金罰鍰提高標準條例第1 條前段、第2 條，
判決如主文。
本案經檢察官黃彥琿到庭執行職務。
中　　華　　民　　國　　94　　年　　11　　月　　15　　日
                  刑事第三庭  審判長法　官  柳章峰
                                    法  官  呂曾達
                                    法  官  林卉聆
以上正本證明與原本無異。
如不服本判決，應於判決送達後10日內向本院提出上訴狀（應抄
附繕本）。告訴人或被害人如對於本判決不服者，應具備理由請
求檢察官上訴，其上訴期間之計算係以檢察官收受判決正本之日
期為準。
   　　                           　書記官　盧俊良
中　　華　　民　　國　　94　　年　　11　　月　　15　　日
附錄論罪科刑之法條全文：
中華民國刑法第320條第1項
意圖為自己或第三人不法之所有，而竊取他人之動產者，為竊盜
罪，處 5 年以下有期徒刑、拘役或 500 元以下罰金。
